臺灣高等法院刑事判決
108年度上訴字第1106號
上  訴  人  
即  被  告  林彥文  




選任辯護人  葉力豪律師
上列上訴人因違反槍砲彈藥刀械管制條例案件，不服臺灣新北地
方法院107年度訴字第157號，中華民國108年2月20日第一審判決
（起訴案號：臺灣新北地方檢察署106年度偵續字第332號），提
起上訴，本院判決如下：
    主  文
上訴駁回。
    事  實
一、林彥文明知可發射金屬或子彈具有殺傷力之改造手槍，為槍
    砲彈藥刀械管制條例所管制之物品，非經中央主管機關許可
    ，不得持有，竟基於持有可發射子彈具有殺傷力之槍枝及子
    彈之犯意，於民國105 年11月29日凌晨0 時許前不詳時間，
    在不詳地點，取得仿半自動手槍製造之槍枝，換裝土造金屬
    槍管而成，擊發功能正常，可供擊發口徑9mm制式子彈使用
    之有殺傷力之改造手槍1把（含彈匣1個，槍枝管制編號0000
    000000）及具有殺傷力子彈數顆而持有之。嗣於105 年11月
    27日晚間，林彥文與與綽號「粗殘」之蔡志慶等人在新北市
    板橋區館前西路錢櫃KTV 發生糾紛，互嗆談判，並約在位於
    新北市中和區環河西路3 段華中橋下談判。於105年11月29
    日晚間林彥文向友人陳群仁商借車號000-0000普通重型機車
    聯，並聯繫友人羅秉弘陪同前往，自行攜帶上述槍枝、子彈
    前往，由不知情羅秉弘騎乘上述車號機車後載林彥文，由不
    知情之陳群仁搭乘沈曜揚（羅秉弘、陳群仁、沈曜揚所涉犯
    槍砲彈藥刀械管制條例案件部分，均經檢察官以106年度偵
    續字第332號為不起訴處分確定）。於105 年11月29日凌晨0
     時許，林彥文指示羅秉弘騎乘機車至所約定之華中橋下，
    見對方由陳泰昌駕駛石順興所有車牌號碼0000- 00號自用小
    客車搭載林旻、石順興、蔡志慶等人；及由陳紹宇、呂展易
    另行騎乘機車至所約定華中橋附近，林彥文發現蔡志慶等人
    駕車在對向路段停等，即指示羅秉弘將機車迴轉至新北市中
    和區永和路89巷口，同時取出事前所藏放之槍枝持握於手中
    ，另乘坐在自小客車內之蔡志慶亦持可發射子彈具有殺傷力
    之改造手槍（槍枝管制編號0000000000號）從右後座處靠窗
    位旁伸出對空擊發6 顆子彈，而陳泰昌則駕車追逐羅秉弘、
    林彥文所騎乘機車，並撞擊羅秉弘所騎機車車尾處，造成羅
    秉弘、林彥文因人車失控均摔飛（有關石順興所犯傷害、頂
    替罪部分，經臺灣新北地方法院以106年度訴字第222號判決
    犯傷害罪，處有期徒刑6月，犯頂替罪，處有期徒刑4月，定
    應執行有期徒刑8月，得易科罰金確定；另陳泰昌涉犯殺人
    未遂部分〈經判處有期徒刑7年〉，林致佑違反槍砲彈藥刀械
    管制條例案件〈寄藏，經判處有期徒刑1年10月，併科罰金新
    臺幣4萬元，經本院以106年度上訴字第3008號判決上訴駁回
    確定〉，均經最高法院107年度台上字第1297號判決駁回上訴
    確定。蔡志慶、林旻共同違反槍砲彈藥刀械管制條例案件部
    分，現由本院以107年度上更一字第44號案審理中）。嗣員
    警據報到場後，在林彥文及羅秉弘倒地之花檯旁，扣得林彥
    文所持有前開槍枝1把（含彈匣1 個）及子彈5 顆等物，循
    線查悉上情。
二、案經新北市政府警察局中和分局報請臺灣新北地方檢察署檢
    察官偵查起訴。 
    理  由
壹、證據能力：
一、證人羅秉弘、陳群仁、陳泰昌、石順興、蔡志慶等人於偵查
    中證述具有證據能力：
（一）按被告以外之人於偵查中向檢察官所為之陳述，除顯有不
      可信之情況者外，得為證據，刑事訴訟法第159 條之1 第
      2 項定有明文。依上開文義解釋，乃被告以外之人於偵查
      中向檢察官所為之陳述，其本質雖屬傳聞證據，依傳聞法
      則原無證據能力，然因立法者以刑事訴訟法規定檢察官係
      代表國家偵查犯罪、實行公訴，依法有訊問被告、證人、
      鑑定人之職權，且實務運作時，偵查中檢察官向被告以外
      之人所取得之陳述，原則上均能遵守法律規定，不致違法
      取供，其可信性極高，為兼顧理論與實務為由，而對「被
      告以外之人於偵查中向檢察官所為之陳述」，例外設定除
      非有顯不可信之情形外，均得為證據；又上開法條對被告
      以外之人於偵查中向檢察官所為之陳述所設顯不可信之要
      件，係屬證據能力之規定，而非陳述內容證明力之問題。
      故被告以外之人於偵查中向檢察官所為之陳述，除顯有不
      可信之情況者外，依上開規定，自具有證據能力。
（二）被告選任辯護人辯稱：證人羅秉弘於原審於辯護人詰問稱
      ：其在醫院時警方講監視器有拍到，才會誤認而講被告持
      槍，實際上未看到、證人陳泰昌遭民事判決賠償被告新臺
      幣（下同）3,767,963元，證人石順興與被告在KTV內有糾
      紛，早就對被告不滿，且所犯傷害、頂替罪部分經判處有
      期徒刑8月確定、證人蔡志慶所持槍枝何人交付，先稱林
      旻，後改稱陳泰昌，先後不一，及證人陳群仁證述，與同
      車證人沈曜揚供述不符，且被告遭撞擊喪失記憶等，而認
      上開證人於偵查中證述具有顯不可信情形云云。然查證人
      羅秉弘、陳泰昌、石順興、蔡志慶等人於原審或另案證述
      時，均未稱渠等於檢察官偵查中訊問時有何不正取供之情
      ，且陳述時之心理狀況健全、神智清楚，並無受外力干擾
      ，致違反其自由意志，即難認有何顯不可信之情況。另證
      人羅秉弘偵查中證述部分，僅為羅秉弘於醫院陳述過程時
      之情狀與動機，證人陳泰昌另案民事判決須賠償被告部分
      ，或證人個人對被告有所不滿、或證人在另案就其他被告
      擔任證人陳述部分，及證人個人觀察陳述與其他證人觀察
      後之陳述部分，以及被告是否因傷喪失記憶等部分，均與
      前開有關「顯不可信」規定要件不符，是證人羅秉弘、蔡
      志慶、陳泰昌、石順興、陳群仁等人於偵查中經具結後證
      述部分，觀諸偵訊筆錄之記載形式，本院亦查無檢察官在
      上開偵訊時有任何以不正方法訊問，而有違反陳述者之自
      由意志等顯有不可信之情況，衡諸上開規定，自均具有證
      據能力。
二、此外，本件以下所引用卷內其他證據資料（包括供述及非供
    述證據，有關證人於警詢中證述部分均未引用，故不另贅論
    證能力），並無證據證明係公務員違背法定程序所取得，且
    檢察官、上訴人即被告（下稱被告）及其辯護人於本院準備
    程序及迄於審判期日提出刑事言詞辯論意旨（二）狀，均表
    示不爭執證據能力（見本院卷第98至113、298至305頁），
    本院審酌上開證據資料製作時之情況，尚無違法取得及證明
    力明顯過低之瑕疵，認以之作為證據應屬適當，且上開各該
    證據均經本院於審判期日依法進行證據之調查、辯論，被告
    於訴訟上之防禦權，已受保障，故上開證據資料均有證據能
    力。
貳、認定犯罪事實所憑之證據及理由：
一、訊據被告否認持有本件扣案具有殺傷力改造槍枝、子彈，辯
    稱：事情發生後，有意識時人已經在家裡了，對於當時是否
    發生與人爭執、有無拿搶等事情，全都不記得了云云。 辯
    護意旨略以：證人羅秉弘於偵查、原審中證述被告持槍，顯
    然是員警於醫院詢問時講攝影機拍到被告持槍畫面以致誤認
    而如此陳述，依證人陳群仁、沈曜揚先後供述內容，可知證
    人此2人根本沒有看到案發現場經過，所述顯不可採。證人
    陳泰昌、石順興證述部分，石順興為陳泰昌隱避，陳泰昌對
    其他證人有相當掌控權，此2人證述之憑信性甚低，若被告
    果在環河西路迴轉時開槍，鑑識人員在勘察現場時，並未發
    現已擊發的彈殼，故無法證明被告確有開槍情形，此外，扣
    案槍枝亦未檢驗出被告指紋，是本案並無證據可證明被告有
    持槍行為等語。
二、經查：
（一）被告於上述時間因在KTV遭人傷及頭部與他人發生糾紛事
      宜，而與對方相約在華中橋下談判事宜，並聯繫友人羅秉
      弘、沈曜揚、陳群仁等人一同前往，且與對方即石順興、
      陳紹宇、蔡志慶、陳泰昌等人發生追擊持槍恫嚇等事故，
      在場相關人員，均見被告乘坐在羅秉弘所騎乘機車後座處
      ，在見對方車輛時，有持槍行為之情，分別據證人證述甚
      詳，即：
   1、證人即當日騎機車載被告前往約定地點華中橋之羅秉弘於
      偵查中具結證稱：因被告於前一天晚上在KTV跟蔡志慶發
      生糾紛，糾紛過程我不清楚，被告僅跟我說他跟蔡志慶約
      出來談判，要問誰弄傷他的額頭，叫我載他一起過去，我
      是騎陳群仁的機車載被告過去，過去時我不知道被告帶什
      麼東西過去，一直到遇到對方才知到被告有帶槍，因被告
      有拿槍跟對方開槍，有關被告開槍過程是因我們先到華中
      橋下，沒有看到對方的人，被告就打電話給對方，這時我
      正迴轉，被告就指出對方他們在那裡等紅燈，旁邊還有好
      幾台機車，看到我們就闖紅燈過來，被告就叫我快跑，我
      當時右轉有看到對方從副駕駛座那邊車窗有拿槍出來，被
      告也拿槍出來，但我不知道被告從哪裡拿出槍來的，有聽
      到約5聲槍聲，直到被告跟對方有開槍行為我才知道被告
      有帶槍，後來對方有追撞上我們的機車，我和被告都摔飛
      ，警方在現場查到的槍枝是被告的等語（見105年度偵字
      第35801號偵查卷〈下稱偵一卷㈠〉第197至199頁，偵一卷㈡
      第244至245頁，105年度偵字第36378號卷第87、93至94、
      101頁及反面）。至於證人羅秉弘於原審審理中改稱因在
      醫院做筆錄時，警察有說監視器有拍到有開槍，叫我實話
      實說，當時我也不曉得林彥文有沒有開槍，因當時情況太
      緊急，又有聽到槍聲，所以警察當時這樣跟我說時，我照
      他的說法這樣下去說；警察說攝影機有拍到林彥文有開槍
      ，我的記憶才認為林彥文有開槍云云（見原審卷第84至86
      、313頁），然觀證人羅秉弘警詢筆錄上開所述，警方確
      實在現場查扣到槍枝、子彈，就何人持槍、開槍詢問證人
      羅秉弘，並表示實話實說，顯無任何不正詢問之情形，且
      本院並未採此警詢筆錄為不利被告之依據，而原審檢察官
      詰問時再確認證人羅秉弘於105年12月2日、同年月9日偵
      訊中所述，均稱被告帶槍，並在被告拿出槍反擊時，才知
      道被告有帶槍等語，則稱所述實在，現在（即原審詰問時
      ）距離事發當時時間太久，以警詢及偵查中陳述時記憶較
      清楚等語（見原審卷第312頁），原審法官復就此確認詢
      問證人羅秉弘，其即明確稱：在醫院製作筆錄時，警察並
      未懷疑我持槍，僅詢問槍是誰的，警方並沒有要我將槍栽
      贓給被告林彥文，我是依據當時的記憶陳述，105年11月2
      9日所陳述「在案發地點看到林彥文開槍，才知道他有帶
      槍」、「林彥文攜帶槍枝在我們被撞毆打後，掉落現場被
      警方扣押」等陳述是依據當時記憶陳述，警方、檢察官詢
      問時，並無告訴我要如何陳述等語（見原審卷第316至317
      頁），可徵證人羅秉弘於原審稱：我記得在醫院時聽到警
      察都這樣跟我講，所以我會誤認...警察說事情已經發生
      ，林彥文都這樣了，要我這樣講，我確定有聽到槍聲，看
      到對方車子在追我，沒有看到被告是否持槍，顯係迴護被
      告之詞，不足採信，不能採為有利於被告之認定。
   2、證人即被告友人當日一同至事故現場之陳群仁具結證稱：
      105年11月28日晚間11許，我接到朋友電話到員山路的麥
      當勞，我就自己騎車過去，現場有溫偉翔、林彥文、羅秉
      弘等人，沈曜揚後來也過來，我們在那裡聊天，之後林彦
      文向我借機車，我就借他，由羅秉弘先騎我的機車載被告
      離開，由沈曜揚騎機車載我跟著羅秉弘他人的車到華中橋
      那邊，後來有看到林彥文他們的機車先迴轉，就看見林彥
      文有拿出槍，因為林彥文坐在機車後座，所以我有看到林
      彥文有持槍，也聽到槍聲，但不知往哪邊開槍，汽車就追
      林彥文他們那台機車，現場有路燈，不然我不會看到被告
      有拿槍，我沒有看到羅秉弘拿槍，對方追過來我們就往不
      同方向騎，我是到華中橋現場看到才知道林彥文有帶槍等
      語（見105年度偵字第36378號偵查卷第105頁及其反面，1
      06年度偵字第2741號偵查卷第93至95頁，106年度偵續字
      第332號卷第76至77頁)。
   3、當日到現場對方人員駕駛陳泰昌、乘坐駕駛座後方之石順
      興、乘坐右後方並持槍開槍之蔡志慶等人均證稱有見對方
      騎乘機車後坐者持槍開槍之情形等語（見偵一卷㈠第274至
      276頁，偵一卷㈡127、158頁卷○000-000、106偵續字第332
      號偵查卷第8、55頁，原審卷第88至89、91、94至96、104
      、319至321、324至326頁，106年度偵字第2741號偵查卷
      第53至57頁）。證人之陳述前後不符或相互間有所歧異，
      究竟何者為可採，事實審法院非不可本於經驗法則或論理
      法則，斟酌其他相關情形，作合理之比較，以定其取捨；
      若其基本事實之陳述與真實性無礙時，仍非不得予以採信
      ，非謂一有不符或矛盾，即認其全部均為不可採信。從而
      供述證據之一部認為真實者，予以採取，另一部存疑而不
      予採信者，自非證據法則所不許。查上開證人雖就本案係
      蔡志慶持槍、陳泰昌駕車撞擊被告所騎乘機車及下車毆打
      被告等人部分，有先後陳述不一，但究其緣由，乃蔡志慶
      、陳泰昌2人因另案假釋中，及有妻小須照顧緣故，而要
      求陳紹宇頂替持槍、石順興頂替為駕駛者撞擊被告車輛。
      但有關對方由何人持槍部分，則均一致證稱：由被告持槍
      射擊，尚難因證人間就其個人涉案部分，有不實陳述，因
      此即認證人等人所述全部不可採，辯護意旨所指證人因頂
      替而為不實陳述，即認前開證人所述均不可採云云，顯不
      足採。
   4、據上，有關事發當日由證人羅秉弘騎乘機車後載被告至事
      發現場，被告確實取出事前藏放持槍枝，並有舉起所持槍
      枝之手部動作等情，不論為被告友人羅秉弘、陳群仁，或
      為當日與被告相約至現場欲談判之蔡志慶、陳泰昌、石順
      興等人之證述均一致，並無歧異。且證人羅秉弘、陳群仁
      2人為被告同行朋友，並認識數年，顯見具有一定信賴與
      交情，當無栽贓可能與必要。另證人石順興、蔡志慶、陳
      泰昌等人雖當時與被告為對立方，但渠等不實陳述部分僅
      關於自己涉犯案情部分，對被告持槍犯行部分，則無掩飾
      或隱匿之情，且經隔離訊問，就此部分所陳，並無不一情
      形，且若非事實，其等自無甘冒偽證另遭追訴罪責之風險
      虛構事實陷害被告之理，堪認其等前揭所證當具相當之憑
      信性。
（二）查警方在被告倒臥處即中和區永和路65號現場地面扣得槍
      枝1支（含彈匣，現場編號20）及子彈5 顆（現場編號20-
      3）等物，有新北市中和分局中原派出所105年11月29日巡
      佐廖展昇出具職務報告及臺灣新北地方檢察署扣押物品清
      單附卷可按（見106年度偵字第2741號偵查卷第34頁，原
      審卷第122、125頁），經初步檢視認槍枝種類為火藥式槍
      枝，槍枝主要結構（槍管、擊發裝置、持握裝置）均完整
      ，槍管為金屬材質且暢通，槍枝擊發功能正常而認管制槍
      枝之可能性較大，有新北市政府警察局槍枝初步檢視報告
      表在卷可按；經送請內政部警政署刑事警察局鑑定，經以
      檢視法、性能檢驗法、試射法、比對顯微鏡法進行鑑定，
      結果認送鑑手槍1 支（槍枝管制編號0000000000），認係
      改造手槍，由仿半自動手槍製造之槍枝，換裝土造金屬槍
      管而成，擊發功能正常，可供擊發口徑9mm 制式子彈使用
      ，認具殺傷力；送鑑子彈5 顆，認均係口徑9mm 制式子彈
      ，採樣2 顆試射，均可擊發，認具殺傷力等語，有該局10
      6 年1 月10日刑鑑字第18號鑑定書、鑑驗相片在卷可稽（
      見偵一卷卷㈡第80至83頁）；另原審將所餘3 顆子彈送請
      同上開局鑑定結果，經試射後，均可擊發，認具殺傷力乙
      節，亦有該局107 年5 月30日刑鑑字第1070042979號函在
      卷可按（見原審卷第187頁），足認本案改造槍枝及子彈5
       顆均具有殺傷力無訛。
（三）又本案事發現場位於新北市中和區環河西路3段華中橋下
      及中和區永和路65、67號前，警方在環河西路3段華中橋
      下現場路面發現1銅包衣碎片及6顆已擊發彈殼；在中和區
      永和路65、67號前路面及騎樓發現車號0000－00休旅車衝
      撞路面機車，造成多輛機車毀損，且該車因無法動彈而遭
      棄置現場路旁，在中和區永和路65、67號前路面及騎樓處
      ，發現球棒、棒子，及手槍1把該手槍彈匣內有5顆子彈部
      分，有新北市政府警察局中和分局以新北警鑑字第106014
      2871號出具現場勘察報告、現場圖、現場照片及監視器翻
      拍照片（見偵一卷卷㈡第29至30、33、35、42至48、61至6
      3頁），原審勘驗筆錄（見原審卷第109 至118 頁）及職
      務報告（見偵一卷卷㈠第58頁），參以證人羅秉弘所稱：
      我們被撞倒之後，案發現場的槍係「林彥文」掉出來的，
      與林彥文使用的槍枝是同一把等語（見偵一卷㈠第109 頁
      ）；證人陳泰昌證稱：槍是對方的，我當時下車，看到槍
      枝掉在坐著的羅秉弘身旁，我知道當時持槍的人是「離車
      較遠的人」的，因為被載的人被撞後飛出去，被告被撞倒
      地，有朋友稱羅秉弘好像要拿槍，所以才持球棒直接打羅
      秉弘的手等語（見原審卷第323至324 頁）。據上，可徵
      上開在被告倒臥處所扣得之改造手槍及槍枝彈匣內之子彈
      ，均為被告持有，但因所乘坐機車遭陳泰昌駕駛車輛衝撞
      後而摔飛以致掉落現場乙情，足堪認定。
（四）鑑識人員就扣案被告所持槍枝握把處進行採證，因檢出混
      合之型別，因型別混雜，未予研判部分，有卷附前開槍擊
      案現場勘查報告柒之三部分載述甚詳（見偵一卷㈡第31頁
      ），使採驗結果因型別混雜而未予判別，尚難以此結果，
      即遽認被告未曾持有本件扣案槍枝，且本案就被告倒臥現
      場扣得槍枝、子彈等物出自被告以外之第三人所留置之可
      能性，已如前述，自無法以此生物跡證之欠缺遽以論證被
      告並未持有本案改造手槍、子彈。
三、綜上所述，被告及辯護意旨所辯，均不足採，本件事證明確
      ，被告犯行堪以認定。
四、論罪： 
（一）核被告所為，係犯槍砲彈藥刀械管制條例第8 條第4 項之
      未經許可持有其他可發射子彈具有殺傷力之改造槍枝罪及
      同條例第12條第4 項之非法持有子彈罪。
（二）被告以一行為同時持有可發射子彈具有殺傷力之改造槍枝
      及子彈，同時觸犯槍砲彈藥刀械管制條例第8 條第4 項及
      同條例第12條第4 項之罪，為想像競合犯，應依刑法第55
      條之規定，從較重之未經許可持有可發射子彈具有殺傷力
      之改造槍枝罪處斷。
五、駁回上訴之理由：
    原審以被告事證明確，依刑事訴訟法第299條第1項前段、槍
    砲彈藥刀械管制條例第8條4項、第12條第4項，刑法第11條
    前段、第55條、第42條第3項前段等規定，並以行為人之責
    任為基礎，審酌我國嚴禁無正當理由持有具有殺傷力之槍枝
    、子彈，被告竟非法持有本案槍枝、子彈之犯罪情節，且同
    時持有槍、彈處於隨時可擊發使用之狀態，對於他人生命、
    身體具有極大危險性，且被告僅因細故即持槍、但與人尋釁
    談判，所為嚴重危害社會治安等犯罪動機、目的、手段，所
    造成之影響，並參酌本院被告前案紀錄表所載被告素行記錄
    ，智識程度，及被告所述因本件事故致腦部受傷之身體狀況
    、家庭經濟、生活狀況等一切情狀，量處有期徒刑3年6月，
    併科罰金新臺幣10萬元，罰金如易服勞役，以1,000元折算1
    日。並依刑法第38條第1項規定，認本案扣案槍枝1支（含彈
    匣1個），不問屬於被告與否，均應依該規定諭知沒收，並
    說明扣案子彈5顆雖均具有殺傷力，但均因試射而失其效能
    ，故不另為沒收之諭知。經核原審判決就論罪科刑及沒收之
    認事用法並無違誤，量刑亦稱妥適，原判決應予維持。被告
    上訴以因頭部受傷，致對於事發當時情形有無持槍行為均不
    復記憶而否認犯罪，並不可採，是被告上訴為無理由，應予
    駁回。
據上論斷，應依刑事訴訟法第368條，判決如主文。
本案經檢察官李佳穎提起公訴，檢察官戴文亮到庭執行職務。
中　　華　　民　　國　　109 　年　　1 　　月　　20　　日
                  刑事第一庭審判長法　官  周政達
                                  法　官  曾德水
                                  法　官  程克琳
上列正本證明與原本無異。
如不服本判決，應於判決送達後20日內敘明上訴理由，向本院提
出上訴狀 (應附繕本) ，其未敘述上訴理由者，上訴期間屆滿後
20日內向本院補提理由書「切勿逕送上級法院」。
                                  書記官  劉靜慧
中　　華　　民　　國　　109 　年　　1 　　月　　20　　日
附錄本案論罪科刑法條全文
槍砲彈藥刀械管制條例第8條：
未經許可，製造、販賣或運輸鋼筆槍、瓦斯槍、麻醉槍、獵槍、
空氣槍或第四條第一項第一款所定其他可發射金屬或子彈具有殺
傷力之各式槍砲者，處無期徒刑或五年以上有期徒刑，併科新臺
幣一千萬元以下罰金。
未經許可，轉讓、出租或出借前項所列槍枝者，處五年以上有期
徒刑，併科新臺幣一千萬元以下罰金。
意圖供自己或他人犯罪之用，而犯前二項之罪者，處無期徒刑或
七年以上有期徒刑，併科新臺幣一千萬元以下罰金。
未經許可，持有、寄藏或意圖販賣而陳列第一項所列槍枝者，處
三年以上十年以下有期徒刑，併科新臺幣七百萬元以下罰金。
第一項至第三項之未遂犯罰之。
犯第一項、第二項或第四項有關空氣槍之罪，其情節輕微者，得
減輕其刑。
槍砲彈藥刀械管制條例第12條：
未經許可，製造、販賣或運輸子彈者，處一年以上七年以下有期
徒刑，併科新台幣五百萬元以下罰金。
未經許可，轉讓、出租或出借子彈者，處六月以上五年以下有期
徒刑，併科新台幣三百萬元以下罰金。
意圖供自己或他人犯罪之用，而犯前二項之罪者，處三年以上十
年以下有期徒刑，併科新台幣七百萬元以下罰金。
未經許可，持有、寄藏或意圖販賣而陳列子彈者，處五年以下有
期徒刑，併科新台幣三百萬元以下罰金。
第一項至第三項之未遂犯罰之。